臺灣高等法院刑事裁定
109年度抗字第1628號
抗  告  人  
即  被  告
即  具保人  張哲宇


上列抗告人因違反洗錢防制法等案件，不服臺灣新北地方法院中
華民國109年8月20日109年度金訴字第77號沒入保證金裁定，提
起抗告，本院裁定如下：
    主  文
抗告駁回。
    理  由
一、具保之被告逃匿者，應命具保人繳納指定之保證金額，並沒
    入之，不繳納者，強制執行；保證金已繳納者，沒入之，實
    收利息併沒入之；刑事訴訟法第118 條第1 項、第119 條之
    1 第2 項分別定有明文。　
二、經查，抗告人即被告即具保人張哲宇（下稱被告），因違反
    洗錢防制法等案件，在偵查期間，臺灣士林地方檢察署檢察
    官於民國108年8月22日指定保證金新臺幣（下同）1萬元，
    由被告自行繳納保證金後，將被告釋放等情，有臺灣士林地
    方檢察署被告具保責付辦理程序單、國庫存款收款書（刑字
    第00000000號）在卷可稽。檢察官依法提起公訴後，原審通
    知被告於109年6月11日到庭，並註明被告如無正當理由不到
    場得拘提之，請務必到庭，否則依法沒入保證金，被告於10
    9年6月9日以電話聯繫原審書記官，表示家有喪事，106年6
    月11日無法到庭，並願提出訃文為證，嗣被告所提出之訃文
    ，其上無死者姓名，亦無死亡日期及出殯日期，僅表明孝男
    ：財鵬、財榮、財庭、清吉，孝媳：陽莉蓮、黃慧敏、陳秋
    惠，孝孫：介元、「哲宇」及其他遺族姓名（原審金訴卷第
    95頁），然依被告個人戶籍資料查詢結果單，被告戶籍地設
    於新北市○○區○○路000號4樓，父親為張明棟，母親為李靜怡
    ，雙方於92年4月11日離婚，97年10月16日再結婚（原審金
    訴卷第195頁至第196頁），與訃文所載孝男、孝媳不同。嗣
    原審通知被告於109年7月30日到庭，進行準備程序，並註明
    被告如無正當理由不到場得拘提之，請務必到庭，否則依法
    沒入保證金，郵務人員未獲會晤被告，開庭通知書於109年7
    月17日寄存於管區三峽警察派出所，被告仍不遵期到庭，此
    有送達證書（原審金訴卷第145頁）、個人戶籍資料查詢結
    果單、原審109年7月30日刑事報到單可以為證。原審乃於10
    9年7月30日簽發拘票拘提被告，被告不知去向，無法拘提到
    案，原審遂依法通緝被告，此有109年8月13日拘提報告書、
    原審109年9月4日通緝書在卷可考（原審金訴卷第175頁、第
    203頁），是被告顯已逃匿。從而，原審依前開規定，裁定
    沒入被告所繳納之保證金1萬元及實收利
　　息，於法洵無不合。
三、被告抗告意旨略以：被告因父親過世，非故意不到庭，請給
    予一個機會，被告將來均會按時到庭。查被告之父親張明棟
    ，於109年8月9日11時2分，在三峽住處自殺身亡，有被告提
    出之臺灣新北地方檢察署相驗屍體證明書可為證明，則被告
    處理其父親之喪事，係在109年7月30日庭期之後，自不能以
    父親嗣後死亡作為109年7月30日無法到庭之正當事由。本件
    抗告，核無理由，應予駁回。
四、據上論斷，依刑事訴訟法第412條，裁定如主文。
中　　華　　民　　國　　109 　年　　9 　　月　　30　　日
     　　　　　　 刑事第九庭    審判長法　官  潘翠雪
                                      法　官  陳俞婷
                                      法　官  曾德水
以上正本證明與原本無異。
不得再抗告。
                                      書記官  陳怡君
中　　華　　民　　國　　109 　年　　10　　月　　5 　　日